臺灣花蓮地方法院刑事判決
111年度訴緝字第7號
公  訴  人  臺灣花蓮地方檢察署檢察官
被      告  邱盈平

                    住花蓮縣○○鄉○○路0段000巷0號（花                      蓮○○○○○○○○○）

上列被告因偽造文書案件，經檢察官提起公訴（109年度偵字第3
737號），本院裁定進行簡式審判程序，判決如下：
    主  文
甲○○犯行使偽造私文書罪，處有期徒刑貳月，如易科罰金，以新
臺幣壹仟元折算壹日。未扣案之「房屋租賃契約書（租賃期限：
108年5月10日起至110年5月10日止）」壹紙（含偽造之「乙○○」
署押貳枚）沒收之，於全部或一部不能沒收或不宜執行沒收時，
追徵其價額。
    事  實
一、甲○○前向乙○○承租花蓮縣○○鄉○○路00○0號，雙方簽訂「房屋
    租賃契約書（租賃期限：107年2月21日起至108年2月20日止
    ）」，後自民國108年2月21日起，甲○○仍為租賃物之使用收
    益，雙方未再簽訂書面租賃契約，視為以不定期限繼續契約
    。惟甲○○未經乙○○同意，竟基於偽造署押、行使偽造私文書
    之犯意，於108年8月29日前某時，在花蓮縣不詳處所，偽造
    「乙○○」之署名2枚，製作「房屋租賃契約書（租賃期限：1
    08年5月10日起至110年5月10日止）」1紙，並於108年8月29
    日，持上開契約書，向花蓮縣政府申請租金補貼，足以生損
    害於乙○○。嗣於109年4月15日，乙○○因終止房屋租賃契約、
    通知花蓮縣政府而悉上情。
二、案經乙○○訴由臺灣花蓮地方檢察署檢察官偵查起訴。
    理  由
一、被告甲○○所犯，非死刑、無期徒刑、最輕本刑為三年以上有
    期徒刑之罪或高等法院管轄第一審案件，其於準備程序中，
    先就被訴事實為有罪之陳述，經告知簡式審判程序之旨，並
    聽取當事人意見後，本院裁定由受命法官獨任進行簡式審判
    程序，且依刑事訴訟法第273條之2規定，簡式審判程序之證
    據調查，不受同法第159條第1項、第161條之2、第161條之3
    、第163之1及第164條至第170條規定之限制，先予敘明。
二、上揭犯罪事實，業據被告甲○○於本院準備程序及審判期日坦
    承不諱，核與證人乙○○、江春美於警詢、檢察事務官詢問、
    偵訊之證述大致相符，並有房屋租賃契約書、花蓮縣花蓮地
    政事務所建物所有權狀、108年度租金補貼申請書、切結書
    存卷可佐，足認被告自白與事實相符，其行使偽造私文書犯
    行洵堪認定，應依法論科。　　
三、核被告甲○○所為，係犯刑法第216條、第210條行使偽造私文
    書罪。又被告偽造署押、私文書之低度行為，為其行使偽造
    私文書之高度行為吸收，不另論罪。
四、爰以行為人之責任為基礎，審酌被告甲○○與告訴人乙○○間，
    雖訂有不定期限繼續之租賃契約，惟未經告訴人同意，逕自
    製作契約書申請租金補貼，行為仍屬不該。惟念被告終能坦
    承犯行之犯罪後態度，兼酌告訴人於本院準備程序陳述「請
    依法判決」一語，暨被告自述無業、離婚、須扶養4名未成
    年子女、高職肄業之教育程度等一切情狀，量處如主文所示
    之刑，並諭知易科罰金之折算標準。
五、按供犯罪所用、犯罪預備之物或犯罪所生之物，屬於犯罪行
    為人者，得沒收之。但有特別規定者，依其規定。前二項之
    沒收，於全部或一部不能沒收或不宜執行沒收時，追徵其價
    額。偽造之印章、印文或署押，不問屬於犯人與否，沒收之
    ，刑法第38條第2項、第4項、第219條分別定有明文。經查
    ，被告甲○○先偽造「乙○○」署押2枚，進而製作「房屋租賃
    契約書」正本1紙，嗣持之向花蓮縣政府行使，此有「房屋
    租賃契約書（租賃期限：108年5月10日起至110年5月10日止
    ）」影本、花蓮縣政府函存卷可考（偵字第3737號偵查卷宗
    第118頁、第122頁、第136頁至第137頁），核屬偽造之署押
    及供犯罪所用之物，又向縣政府申請租金補貼僅須提供「房
    屋租賃契約書」影本，復無證據足認契約書正本已經滅失，
    爰依刑法第38條第2項、第4項、第219條規定，宣告沒收，
    並於全部或一部不能沒收或不宜執行沒收時，追徵其價額。
據上論斷，應依刑事訴訟法第273條之1第1項、第299條第1項前
段，刑法第210條、第216條、第41條第1項、第38條第2項、第4
項、第219條，判決如主文。
本案經檢察官丙○○提起公訴，檢察官蕭百麟到庭執行職務。
中　　華　　民　　國　　111 　年　　9 　　月　　16　　日
　　　　　　　　　刑事第五庭    法　官　粘柏富
上列正本證明與原本無異。
如對本判決不服，應於送達後20日內，向本院提出上訴狀（應抄
附繕本）告訴人或被害人如對於本判決不服者，應具備理由請求
檢察官上訴，其上訴期間之計算係以檢察官收受判決正本之日期
為準。
因疫情而遲誤不變期間，得向法院聲請回復原狀。
中　　華　　民　　國　　111 　年　　9 　　月　　16　　日

                                書記官  王馨瑩
附記論罪之法條全文：
中華民國刑法第210條
偽造、變造私文書，足以生損害於公眾或他人者，處5年以下有
期徒刑。
中華民國刑法第216條
行使第210條至第215條之文書者，依偽造、變造文書或登載不實
事項或使登載不實事項之規定處斷。
中華民國刑法第217條
偽造印章、印文或署押，足以生損害於公眾或他人者，處3年以
下有期徒刑。
盜用印章、印文或署押，足以生損害於公眾或他人者，亦同。
中華民國刑法第219條
偽造之印章、印文或署押，不問屬於犯人與否，沒收之。